臺灣桃園地方法院刑事判決
111年度訴字第245號
公  訴  人  臺灣桃園地方檢察署檢察官 
被      告  王志剛


選任辯護人  劉楷律師
            陳耀偉律師
            黃智靖律師
上列被告因違反槍砲彈藥刀械管制條例等案件，經檢察官提起公
訴（110年度偵字第16200號、第16297號）本院判決如下：
    主  文
王志剛犯非法寄藏非制式衝鋒槍罪，處有期徒刑柒年，併科罰金
新臺幣參拾萬元，罰金如易服勞役，以新臺幣壹仟元折算壹日。
又犯持有第三級毒品純質淨重五公克以上罪，累犯，處有期徒刑
壹年。有期徒刑部分，應執行有期徒刑柒年陸月。
扣案如附表一、二所示之物均沒收。
    事  實
一、王志剛明知獵槍、手槍、衝鋒槍、其他可發射金屬或子彈之
    槍枝、霰彈、子彈，分屬槍砲彈藥刀械管制條例第4條第1項
    第1款、第2款所列管之槍砲、彈藥，非經中央主管機關許可
    ，不得寄藏，竟基於非法寄藏獵槍、手槍、衝鋒槍、其他可
    發射金屬或子彈之槍枝、霰彈、子彈之犯意，於民國109年5
    月至同年6月間之某日，在桃園市○○區○○路000巷0弄0號住處
    附近，受真實姓名年籍不詳、綽號「阿量」之成年男子所託
    ，為「阿量」寄藏如附表一所示具殺傷力之獵槍、手槍、衝
    鋒槍、其他可發射金屬或子彈之槍枝、霰彈、子彈（下稱本
    案槍彈）。  
二、王志剛明知愷他命為毒品危害防制條例第2條第2項第3款所
    列管之第三級毒品，不得持有純質淨重5公克以上，仍基於
    持有第三級毒品純質淨重5公克以上之犯意，於民國109年4
    月間某日，在址設桃園市○○區○○路000號凱悅KTV樓下，向真
    實姓名年籍不詳之成年人，以每包新臺幣2,000元之價格，
    購買如附表二所示之第三級毒品愷他命36包而持有之。
三、嗣因警方接獲檢舉人報案，得知王志剛持有本案槍彈、毒品
    ，遂於110年4月24日上午11時40分許，前往王志剛位在桃園
    市○○區○○路000巷0弄0號之住處查緝，經王志剛供出本案槍
    彈寄藏地點，並同意警方執行搜索，在其所使用停放在桃園
    市○○區○○路000巷00○0號前之車牌號碼000-0000號自用小客
    車上，扣得如附表一、二所示之物。
    理  由
壹、認定犯罪事實所憑之證據及理由：
一、上開事實（一）、（二）部分，業據被告於警詢、偵訊、本
    院準備程序及審理中坦承犯行（見臺灣桃園地方檢察署110
    年度偵字第16200號卷【下稱偵16200卷】第19頁至第24頁、
    第95頁至第97 頁、第173頁至第175頁，本院111年度訴字第
    245號卷【下稱本院卷】第93頁至第98頁、第127頁至第147
    頁），且有桃園市政府警察局龍潭分局偵查隊搜索扣押筆錄
    、扣押物品目錄表、扣押物品收據證明書、自願受搜索同意
    書、桃園市政府警察局龍潭分局尿液暨毒品檢體真實姓名與
    編號對照表、桃園市政府警察局槍枝初步檢視報告表、現場
    暨扣案物照片等件在卷可稽（見偵16200卷第47頁至第55頁
    、第63頁、第69頁至第86頁、第87頁至第91頁），並有如附
    表一、二「備註欄」所載之鑑定報告在卷可查，另扣得如附
    表一、二所示之物，足徵被告此部分任意性自白與事實相符
    ，堪以採信。
二、綜上，本件事證已臻明確，被告犯行均堪認定，應依法論科
    。
貳、論罪科刑：
一、毒品危害防制條例第11條第5項雖於109年1月15日修正公布
    ，並自同年7月15日起生效施行；槍砲彈藥刀械管制條例第4
    條、第7條至第9條等規定亦於109年6月10日修正公布，同年
    月12日生效施行。然按繼續犯為實質上一罪，因僅給予一罪
    之刑罰評價，故其行為之時間認定，當自著手之初，持續至
    行為終了，並延伸至結果發生為止，倘上揭犯罪時間適逢法
    律修正，跨越新、舊法，而其中部分作為，或結果發生，已
    在新法施行之後，應即適用新規定，不生依刑法第2條比較
    新、舊法而為有利適用之問題（最高法院108年度台上字第1
    179號判決意旨參照）。又持有毒品、寄藏槍枝及子彈均為
    繼續犯，於行為人終止持有之前，犯罪行為仍在繼續實施之
    中，是期間法律縱有變更，但其行為繼續實施至新法施行以
    後，即無行為後法律變更之可言，而應逕行適用修正後之法
    律。
二、就事實一所示部分，被告係自109年5月至6月間某日起開始
    寄藏如附表一所示之本案槍彈，另就事實二所示部分，係自
    109年4月間某日起開始持有如附表二所示之毒品，然其遭警
    方查獲之日係在110年4月24日，已在毒品危害防制條例第11
    條第5項於109年7月15日、槍砲彈藥刀械管制條例於109年6
    月12日修正施行之後，揆諸上揭說明，被告行為不生新舊法
    比較之問題，應逕適用修正後之新法規定。
三、是核被告就事實一所為，係犯槍砲彈藥刀械管制條例第8條
    第4項之非法寄藏非制式獵槍罪（附表一編號1）、非法寄藏
    其他可發射金屬或子彈具有殺傷力之槍枝罪（附表一編號2
    ）、同條例第7 條第4 項之非法寄藏非制式手槍罪（附表一
    編號3、4、5）、非法寄藏非制式衝鋒槍罪（附表一編號6）
    、同條例第12條第4 項之非法寄藏子彈罪（附表一編號7、8
    ）；就事實二所為，係犯毒品危害防制條例第11條第5項之
    持有第三級毒品純質淨重5公克以上之罪。
四、被告就事實一所示部分，自109年5月至6月間某日起開始寄
    藏如附表一所示之本案槍彈，就事實二所示部分，自109年4
    月間某日起開始持有如附表二所示之毒品，迄至110年4月24
    日上午11時55分為警查獲時止，均係持有行為之繼續，為繼
    續犯，各應論以繼續犯之一罪。又扣案如附表一編號3所示
    之槍枝中，另扣得可搭配使用之彈匣2個，為寄藏上開槍枝
    之部分行為，故不另論以寄藏槍砲之主要組成零件罪。
五、按非法持有、寄藏、出借槍砲彈藥刀械等違禁物，所侵害者
    為社會法益，如所持有、寄藏或出借客體之種類相同（如同
    為手槍，或同為子彈者），縱令同種類之客體有數個（如數
    支手槍、數顆子彈），仍為單純一罪，不發生想像競合犯之
    問題；若同時持有、寄藏或出借二不相同種類之客體（如同
    時持有手槍及子彈），則為一行為觸犯數罪名之想像競合犯
    （最高法院107年度台上字第3004號號判決意旨參照）。就
    事實一所示部分，被告同時寄藏複數同種之非制式手槍、子
    彈之行為，所為係侵害同一社會法益，依照前開判決意旨，
    應僅論以單純一罪，僅各構成一個非法寄藏非制式手槍、非
    法寄藏子彈罪。
六、被告同時寄藏獵槍、手槍、衝鋒槍、其他可發射金屬或子彈
    之槍枝、子彈之行為，即同時寄藏異種之槍砲彈藥部分，係
    以一寄藏行為同時觸犯上開5罪名，為想像競合犯，依刑法
    第55條前段規定，應從一重之非法寄藏非制式衝鋒槍罪論處
    。
七、被告所犯上開非法寄藏非制式衝鋒槍罪、持有第三級毒品純
    質淨重5公克以上罪，犯意各別，行為互殊，應予分論併罰
八、刑之減輕事由：
（一）辯護人雖稱：警方事前並未掌握可合理懷疑被告犯罪之證
      據，在被告主動供出槍砲前，本案屬犯罪未發覺之狀態，
      嗣被告主動帶警方起出槍砲、毒品，才查獲本案，故請求
      依槍砲彈藥刀械管制條例第18條第1項、刑法第62條自首
      之規定減輕其刑。然查：
    ⒈按刑法第62條所謂自首，係指犯人在其犯罪未發覺前，向
      該管公務員承認犯罪，而接受裁判而言。所謂發覺，不以
      有偵查犯罪職權之機關或人員確知其犯罪無誤為必要，祇
      須有確切之根據，對其發生嫌疑，將之列為偵查之對象，
      即得謂為已發覺（最高法院72年台上字第641號判決、97
      年度台上字第5216號裁判意旨參照）。
    ⒉經查，本案係因龍潭分局聖亭派出所於110年4月24日上午7
      時20分許，接獲檢舉人報案，稱被告持有槍械、毒品，藏
      放於被告住處房間內之行李箱，另有部分毒品藏放於被告
      父親所有之車牌號碼000-0000號自用小客車內等語，警方
      因而前往被告住處進行查緝，在被告住處樓下巧遇被告父
      親王錫坤，經王錫坤之同意進入屋內，嗣被告主動供出槍
      彈、毒品藏放地點，並帶警方一同起出扣案之槍彈、毒品
      等情，有檢舉人調查筆錄（置於不公開彌封卷內）及職務
      報告、刑事案件報告書在卷可稽（見臺灣桃園地方檢察署
      110年度偵字第16297號卷【下稱偵16297卷】第3頁至第5
      頁、第111頁）。又證人即當日執行搜索之警員陳建龍於
      本院審理時證稱：龍潭分局聖亭派出所之前有接獲檢舉，
      得知被告非法持有槍彈及毒品，故聖亭派出所的警員就請
      求龍潭分局協助，因為覺得該檢舉的真實性很高，考量時
      間緊急，就決定執行搜索，警方在被告住處樓下看到被告
      父親，經被告父親同意警方執行搜索，當下就有簽自願受
      搜索同意書，後來被告自己坦承持有槍枝，並且供出藏放
      在車上，然後被告就帶警方過去搜索等語（見本院卷第12
      8頁至第133頁），核與前開事證相符，並衡諸證人陳建龍
      係職司犯罪偵查之公務員，乃基於職務方前往現場調查，
      復經告以偽證罪之刑責後具結而須負重罪風險，實無杜撰
      不實情節，而設詞構陷被告，並為虛偽證述之理，況證人
      陳建龍之證述並無誇大或渲染等情形，自屬可信。據此，
      可認警方對被告發動搜索前，已接獲檢舉人之檢舉，具體
      表示被告持有槍彈、毒品之情形，以及可能之藏放地點，
      警方經由檢舉已有相當依據可合理懷疑被告涉嫌持有槍彈
      、毒品，因而前往被告住處查緝，進而查獲被告，嗣被告
      坦承持有槍彈、毒品之犯行，並與警方一同起出扣案之槍
      彈、毒品，係屬自白，要與刑法自首之構成要件有間，自
      無從依槍砲彈藥刀械管制條例第18條第1項、刑法第62條
      前段規定減輕其刑，是被告及其辯護人前開所辯，核無足
      取。
（二）辯護人另稱：被告並未持扣案之槍枝犯案，且主動供出槍
      枝藏放地點，積極配合調查，顯有悔悟之意，故請求依刑
      法第59條規定酌減其刑等語。然查：
　　⒈按刑法第59條之酌量減輕其刑，必須犯罪另有特殊之原因
      與環境等，在客觀上足以引起一般同情，認為即予宣告法
      定低度刑期尤嫌過重者，始有其適用，最高法院45年台上
      字第1165號判決意旨可資參照。
　　⒉查辯護人所稱上情，係屬被告之犯罪動機、目的及犯罪後
      之態度，僅可為法定刑內科刑之標準，不得據為酌量減輕
      之理由，況本案扣得之槍彈數量甚鉅，對社會治安具有相
      當程度之潛在危險性，於客觀上難認有何犯罪情狀可憫恕
      之處，自無刑法第59條之適用，是辯護人上開主張，難認
      有據。
九、另被告前因犯持有第三級毒品純質淨重二十公克以上罪、圖
    利聚眾賭博罪，經本院以108年壢簡字第215號判處有期徒刑
    2月、2月，應執行有期徒刑3月確定，於108年4月25日易科
    罰金執行完畢，此有臺灣高等法院被告前案紀錄表1份存卷
    可查，是其於受有期徒刑之執行完畢後，5年以內故意再犯
    本件有期徒刑以上之罪，為累犯，惟依司法院釋字第775號
    解釋意旨，為避免發生罪刑不相當之情形，法院應就個案裁
    量是否加重最低本刑，考量被告構成累犯之前案紀錄，與本
    案所犯持有第三級毒品純質淨重5公克以上罪，犯罪類型完
    全相同，堪認被告對刑罰之反應力薄弱，未能自前案刑之執
    行收矯正改善之效，並衡酌被告本案之犯罪情節，故認就事
    實二部分所犯持有第三級毒品純質淨重5公克以上之罪，適
    用刑法第47條累犯加重之規定，並無罪刑不相當之情事，爰
    依刑法第47條第1項規定，加重其刑。然就事實一部分所犯
    非法寄藏槍枝、子彈等罪，與前案間犯罪原因、型態、侵害
    法益、罪質、不法內涵及社會危害程度均不相同，難認被告
    有特別惡性，或具對刑罰之感應力顯然薄弱之情形，參諸司
    法院釋字第775 號解釋意旨，爰裁量不依刑法第47條第1 項
    規定加重其刑。
十、本院審酌被告漠視法令禁止，寄藏如附表一所示之本案槍彈
    ，另持有如附表二所示第三級毒品，所為助長毒品之流通，
    並對於他人生命、身體及社會治安構成重大潛在危險，自應
    非難，惟衡酌被告犯後就事實一、二部分均坦承犯行，並考
    量被告本案犯罪之動機、目的、手段、持有毒品及槍彈之種
    類、數量、期間等情節，復兼衡其素行，暨自陳之智識程度
    、工作狀況等一切情狀，分別量處如主文所示之刑，就併科
    罰金部分諭知易服勞役之折算標準，並就有期徒刑部分定應
    執行之刑。
十一、沒收部分：
　㈠扣案如附表一編號1至6所示之槍枝，經鑑定具有殺傷力，有
    附表一編號1至6備註欄所載之鑑定書可佐，自屬違禁物，應
    依刑法第38條第1項規定，不問屬於犯罪行為人與否，均宣
    告沒收。
　㈡扣案之如附表一編號7所示之制式散彈21顆，經鑑定採樣7顆
    試射，均可擊發，具有殺傷力，另扣案如附表一編號8所示
    之非制式子彈38顆，經鑑定採樣13顆試射，均具有殺傷力，
    有備註欄所載之鑑定書在卷可按，是上開59顆子彈均具殺傷
    力，惟均於鑑定過程中，採樣20顆試射擊發，已喪失子彈之
    效用，失其違禁物之性質，就此部分不予宣告沒收，至驗餘
    所剩之子彈39顆，均屬槍砲彈藥刀械管制條例所禁止之違禁
    物，不問屬何人所有，均應依刑法第38條第1項之規定宣告
    沒收。
　㈢扣案如附表二所示之物，經鑑定檢出含有第三級毒品愷他命
    成分，有備註欄所載之鑑定書可查，具違禁物之性質，應依
    刑法第38條第1 項之規定宣告沒收。又上開毒品之各包裝袋
    ，因直接包覆該毒品，其上顯留有該毒品之殘渣，衡情自難
    與之析離，當應整體視之為毒品，併予宣告沒收。至於鑑驗
    耗損之毒品既已滅失，自無庸為沒收之諭知。
據上論斷，應依刑事訴訟法第299條第1項前段，判決如主文。
本案經檢察官劉文瀚、李佩宣提起公訴，檢察官林佳勳到庭執行
職務。
中　　華　　民　　國　　111 　年　　8 　　月　　25　　日
                  刑事第十八庭審判長法  官  陳囿辰
                                    法  官  羅文鴻
                                    法  官  姚懿珊 
以上正本證明與原本無異。
如不服本判決應於收受判決後20日內向本院提出上訴書狀，並應
敘述具體理由。其未敘述上訴理由者，應於上訴期間屆滿後20日
內向本院補提理由書(均須按他造當事人之人數附繕本)「切勿逕
送上級法院」。 

　　　　　　　　　　　　　　　      書記官　張妤安
中　　華　　民　　國　　11　　年　　8 　　月　　26　　日
附論罪科刑依據之法條：
毒品危害防制條例第11條
持有第一級毒品者，處3年以下有期徒刑、拘役或新臺幣30萬元
以下罰金。
持有第二級毒品者，處2年以下有期徒刑、拘役或新臺幣20萬元
以下罰金。
持有第一級毒品純質淨重十公克以上者，處1年以上7年以下有期
徒刑，得併科新臺幣1百萬元以下罰金。
持有第二級毒品純質淨重二十公克以上者，處6月以上5年以下有
期徒刑，得併科新臺幣70萬元以下罰金。
持有第三級毒品純質淨重五公克以上者，處2年以下有期徒刑，
得併科新臺幣20萬元以下罰金。
持有第四級毒品純質淨重五公克以上者，處1年以下有期徒刑，
得併科新臺幣10萬元以下罰金。
持有專供製造或施用第一級、第二級毒品之器具者，處1年以下
有期徒刑、拘役或新臺幣10萬元以下罰金。
槍砲彈藥刀械管制條例第7條
未經許可，製造、販賣或運輸制式或非制式火砲、肩射武器、機
關槍、衝鋒槍、卡柄槍、自動步槍、普通步槍、馬槍、手槍或各
類砲彈、炸彈、爆裂物者，處無期徒刑或7年以上有期徒刑，併
科新臺幣3千萬元以下罰金。
未經許可，轉讓、出租或出借前項所列槍砲、彈藥者，處無期徒
刑或5年以上有期徒刑，併科新臺幣1千萬元以下罰金。
意圖供自己或他人犯罪之用，而犯前二項之罪者，處死刑或無期
徒刑；處徒刑者，併科新臺幣5千萬元以下罰金。
未經許可，持有、寄藏或意圖販賣而陳列第1項所列槍砲、彈藥
者，處5年以上有期徒刑，併科新臺幣1千萬元以下罰金。
意圖供自己或他人犯罪之用，以強盜、搶奪、竊盜或其他非法方
法，持有依法執行公務之人所持有之第1項所列槍砲、彈藥者，
得加重其刑至二分之一。
第1項至第3項之未遂犯罰之。
槍砲彈藥刀械管制條例第8條
未經許可，製造、販賣或運輸制式或非制式鋼筆槍、瓦斯槍、麻
醉槍、獵槍、空氣槍或第4條第1項第1款所定其他可發射金屬或
子彈具有殺傷力之各式槍砲者，處無期徒刑或5年以上有期徒刑
，併科新臺幣1千萬元以下罰金。
未經許可，轉讓、出租或出借前項所列槍砲者，處5年以上有期
徒刑，併科新臺幣1千萬元以下罰金。
意圖供自己或他人犯罪之用，而犯前二項之罪者，處無期徒刑或
7年以上有期徒刑，併科新臺幣1千萬元以下罰金。
未經許可，持有、寄藏或意圖販賣而陳列第1項所列槍砲者，處3
年以上10年以下有期徒刑，併科新臺幣7百萬元以下罰金。
第1項至第3項之未遂犯罰之。
犯第1項、第2項或第4項有關空氣槍之罪，其情節輕微者，得減
輕其刑。
槍砲彈藥刀械管制條例第12條
未經許可，製造、販賣或運輸子彈者，處1年以上7年以下有期徒
刑，併科新台幣500萬元以下罰金。
未經許可，轉讓、出租或出借子彈者，處6月以上5年以下有期徒
刑，併科新台幣300萬元以下罰金。
意圖供自己或他人犯罪之用，而犯前二項之罪者，處3年以上10
年以下有期徒刑，併科新台幣700萬元以下罰金。
未經許可，持有、寄藏或意圖販賣而陳列子彈者，處5年以下有
期徒刑，併科新台幣300萬元以下罰金。
第1項至第3項之未遂犯罰之。
附表一：
編號 扣案物品名稱 數量 槍枝管制編號 影像編號 鑑驗結果 備註 1 非制式獵槍(散彈槍) 1枝 0000000000號 1至6 認係非制式獵槍(散彈槍)，由仿獵槍(散彈槍)外型製造之槍枝，組裝已貫通之金屬槍管而成，擊發功能正常，可供擊發口徑12GAUGE制式散彈使用，認具殺傷力。 內政部警政署刑事警察局110年6月22日刑鑑字第1100048121號鑑定書(見偵16200卷第115頁至第122頁) 2 其他可發射金屬或子彈之槍枝 1枝 0000000000號 7至12 認係其他可發射金屬或子彈之槍枝，組裝已貫通之金屬槍管、金屬轉輪及金屬擊發機構而成，擊發功能正常，可供擊發口徑12GAUGE制式散彈使用，認具殺傷力。 內政部警政署刑事警察局110年6月22日刑鑑字第1100048121號鑑定書(見偵16200卷第115頁至第122頁) 3 非制式手槍(含彈匣2個) 1枝 0000000000號 13至16 認係非制式手槍，由仿WALTHER廠PPK/S型手槍外型製造之槍枝，組裝已貫通之金屬槍管而成，擊發功能正常，可供擊發適用子彈使用，認具殺傷力。 內政部警政署刑事警察局110年6月22日刑鑑字第1100048121號鑑定書(見偵16200卷第115頁至第122頁) 4 非制式手槍 1枝 0000000000號 17至20 認係非制式手槍，由土耳其ATAK ARMS廠ZORAKI 906-TD型空包彈槍，組裝已貫通之金屬槍管而成，擊發功能正常，可供擊發適用子彈使用，認具殺傷力。 內政部警政署刑事警察局110年6月22日刑鑑字第1100048121號鑑定書(見偵16200卷第115頁至第122頁) 5 非制式手槍 1枝 0000000000號 21至24 認係非制式手槍，由仿手槍外型製造之槍枝，組裝已貫通之金屬槍管而成，擊發功能正常，可供擊發適用子彈使用，認具殺傷力。 內政部警政署刑事警察局110年6月22日刑鑑字第1100048121號鑑定書(見偵16200卷第115頁至第122頁) 6 非制式衝鋒槍(含減音管1個) 1枝 0000000000號 25至30 認係非制式衝鋒槍，由捷克CZ廠Sa vz.61型空包彈槍，組裝已貫通之金屬槍管而成，擊發功能正常，可供擊發適用子彈使用，認具殺傷力。 內政部警政署刑事警察局110年6月22日刑鑑字第1100048121號鑑定書(見偵16200卷第115頁至第122頁) 7 制式散彈 21顆(7顆已試射完罄，毋庸宣告沒收) 無 31至32 研判均係口徑12GAUGE制式散彈，採樣7顆試射，均可擊發，認具殺傷力。 ㈠內政部警政署刑事警察局110年6月22日刑鑑字第1100048121號鑑定書(見偵16200卷第115頁至第122頁) ㈡經試射之7顆子彈，已不具子彈之完整結構，而喪失子彈作用，已非違禁物；未經試射之14顆子彈，仍屬違禁物。 8 非制式子彈(9mm子彈) 38顆(13顆已試射完罄，毋庸宣告沒收) 無 33至34 認均係非制式子彈，由口徑19mm制式空包彈組合直徑約8.9mm金屬彈頭而成，採樣13顆試射，均可擊發，認具殺傷力。 ㈠內政部警政署刑事警察局110年6月22日刑鑑字第1100048121號鑑定書(見偵16200卷第115頁至第122頁) ㈡經試射之13顆子彈，已不具子彈之完整結構，而喪失子彈作用，已非違禁物；未經試射之25顆子彈，仍屬違禁物。 
附表二：
編號 扣案物 數量  鑑定結果  1 愷他命 36包  ⑴檢體外觀:米白色或透明晶體22包 ⑵驗前毛重24.9649公克（含22個塑膠袋），驗前總淨重：19.4825公克，取0.0589公克鑑驗用罄，驗餘總淨重19.4236公克，檢出含有第三級毒品愷他命（Ketamine)成分，純度72%，純質淨重14.0274公克。 ⑶鑑驗用罄部分已滅失無須宣告沒收。 ⑷臺北榮民總醫院110年6月7日北榮毒鑑字第C0000000號毒品成分鑑定書、臺北榮民總醫院110年6月7日北榮毒鑑字第C0000000-Q號毒品純度鑑定書(見偵16297卷第137頁至第139頁)      ⑴檢體外觀:米白色或透明晶體(摻雜淡黃色顆粒)14包（起訴書誤載為22包，經檢察官當庭更正） ⑵驗前總毛重：15.8336公克（含15個塑膠袋），驗前總淨重：12.1090公克，取0.0634公克鑑驗用罄，驗餘總淨重12.0456公克，檢出含有第三級毒品愷他命(Ketamine)成分，純度70.1%，純質淨重8.4884公克。 ⑶鑑驗用罄部分已滅失無須宣告沒收。 ⑷臺北榮民總醫院110年6月7日北榮毒鑑字第C0000000號毒品成分鑑定書、臺北榮民總醫院110年6月7日北榮毒鑑字第C0000000-Q號毒品純度鑑定書(見偵16297卷第137頁至第139頁)